最高法院民事裁定　　　　　　　　　 110年度台聲字第1466號
聲　請　人　姜榮昇
上列聲請人因與相對人天下保全股份有限公司間請求確認僱傭關
係存在等聲請訴訟救助暨選任訴訟代理人事件，對於中華民國10
9年11月19日本院裁定（109年度台聲字第2633號），聲請再審，
本院裁定如下：
    主  文
聲請駁回。
聲請訴訟費用由聲請人負擔。
    理  由
一、本件聲請人對於本院109 年度台聲字第1715號確定裁定（下
    稱第1715號裁定）聲請再審，並聲請訴訟救助暨選任律師為
    其訴訟代理人，就後者，經本院以109 年度台聲字第2633號
    確定裁定（下稱原確定裁定）駁回其聲請（下稱系爭聲請）
    ，聲請人以其已提出中低收入戶證明，原確定裁定未適用勞
    動事件法第14條第1 項規定，裁定駁回其訴訟救助暨選任訴
    訟代理人之聲請，有民事訴訟法第507 條準用第496條第1項
    第1款之再審事由，對之聲請再審。
二、惟按聲請再審，雖有再審理由，法院如認原裁定為正當者，
    仍應以裁定駁回之，民事訴訟法第507條準用第504條規定可
    稽。又依同法第107條第1項規定，聲請第三審法院准予訴訟
    救助者，除須釋明其無資力外，尚應符合「非顯無勝訴之望
    」之要件。民事訴訟之提起為權利之行使，應符合誠實信用
    原則，倘其起訴或聲請係基於惡意、不當目的或有重大過失
    ，且其事實上或法律上之主張欠缺合理依據者，應以欠缺訴
    訟要件為由，裁定駁回其請求，以維被告（相對人）權益及
    促進司法資源合理利用，此觀民國110年1月20日修正公布之
    民事訴訟法第249條第1項第8 款規定自明。系爭聲請雖在前
    開修正之前，然依程序從新原則，前項規定於系爭聲請仍有
    適用餘地。
三、查聲請人於第1715號裁定聲請事件，係因與相對人間請求確
    認僱傭關係存在，而聲請訴訟救助暨選任訴訟代理人，並未
    提出中低收入戶證明，該裁定以其所提出各書證尚不能釋明
    其無資力支出訴訟費用，而駁回其訴訟救助之聲請，已難謂
    有適用法規顯有錯誤之情形。且其對第1715號裁定聲請再審
    ，依法無庸委任律師為其訴訟代理人，其仍為選任之聲請，
    自無必要，是其對第1715號裁定聲請再審，顯無勝訴之望。
四、聲請人自109年5月1日起至110年5 月11日止，於本院各別對
    相對人、臺灣中油股份有限公司、莒光保全股份有限公司等
    24家公司請求確認僱傭關係存在，所衍生之抗告、再審、訴
    訟救助等事件高達453 件，有卷附姜榮昇案件表列清單可稽
    ，衡諸一般經驗法則，要難想像其如何同時為上開公司提供
    勞務。復觀其所為訴訟救助及其抗告、再審聲請之各類型書
    狀（即如本庭分別於110年5月20日、27日、同年6月3日評決
    之110年度台抗字第544、545、605至614、619至622、665至
    669號及110年度台聲字第1183、1187至1189、1196、1197、
    1242至1246、1248至1254、1264至1267、1309至1310、1312
    至1314、1358至1360、1363至1371、1418至1425、1428、14
    29號）所載，除對造當事人不同外，其餘記載內容幾乎完全
    相同，足見聲請人係大量重製各該類型相同書狀，反覆為相
    類抗告、再審、訴訟救助等聲請。況其聲請再審、抗告、訴
    訟救助等大抵均經駁回（僅少數經獲准為訴訟救助），益見
    其事實上、法律上之主張難認有合理依據。聲請人所為，除
    徒增各該事件對造當事人訟累，嚴重浪費司法資源外，亦顯
    不符合誠實信用原則。揆諸上開說明，系爭聲請仍不應准許
    。是原確定裁定駁回其聲請，就聲請人未釋明無資力部分，
    論述縱有不當，結論仍屬正當。依前揭說明，聲請人聲請再
    審，聲明廢棄原確定裁定，不能認為有理由。
五、據上論結，本件聲請為無理由。依民事訴訟法第507條、第5
    04條、第95條、第78條，裁定如主文。
中    華    民    國   110    年    9     月    30    日
                      最高法院勞動法庭
                          審判長法官  袁  靜  文  
                                法官  陳  靜  芬  
                                法官  石  有  為  
                                法官  許  秀  芬  
                                法官  林  金  吾  
本件正本證明與原本無異
                                      書  記  官
中    華    民    國   110    年    10    月    20    日